臺灣高雄地方法院刑事判決
111年度審訴字第339號
111年度審訴字第409號
公  訴  人  臺灣高雄地方檢察署檢察官
被      告  周智明


上列被告因毒品危害防制條例案件，經檢察官提起公訴（111年
度毒偵字第567號、111年度毒偵字第1142號），本院合併審理，
因被告於準備程序就被訴事實為有罪之陳述，經告知簡式審判程
序之旨，並聽取被告與公訴人之意見後，本院合議庭裁定由受命
法官獨任依簡式審判程序審理，判決如下：
    主  文
周智明施用第一級毒品，處有期徒刑柒月。又施用第一級毒品，
處有期徒刑柒月。應執行有期徒刑拾壹月。
    事  實
一、周智明基於施用第一級毒品海洛因之犯意，分別為下列犯行
    ：
　㈠於民國110年8月15日14時許，在高雄市大寮區鳳林路加油站附
    近某產業道路旁，以將毒品海洛因摻加礦泉水，再以針筒注射
    方式，施用第一級毒品海洛因1次。嗣於110年8月17日15時5分
    許，經警持高雄地方檢察署檢察官核發強制採驗尿液許可書
    ，在高雄市政府警察局小港分局高松派出所對其採集尿液，
    並送檢驗，檢驗結果呈嗎啡陽性反應，始悉上情。
　㈡於110年11月20日12時許，在高雄市小港區高松里松崗路某處公
    園內，以將毒品海洛因加入香菸點燃吸食產生煙霧方式，施
    用第一級毒品海洛因1次。嗣於110年11月24日12時20分許，經
    警持高雄地方檢察署檢察官核發強制採驗尿液許可書，在高
    雄市政府警察局小港分局高松派出所對其採驗尿液，並送檢
    驗，檢驗結果呈嗎啡陽性反應，始悉上情。
二、案經高雄市政府警察局小港分局報告臺灣高雄地方檢察署檢
    察官偵查起訴。　　
    理  由
一、本件被告周智明所犯均係死刑、無期徒刑、最輕本刑為3年
    以上有期徒刑以外之罪，其於準備程序進行中就被訴事實為
    有罪之陳述，經受命法官告知簡式審判程序之旨，並聽取當
    事人之意見後，本院合議庭認無不得或不宜改依簡式審判程
    序進行之情形，爰依刑事訴訟法第273條之1第1項、第284條
    之1規定，裁定由受命法官獨任進行簡式審判程序。是本件
    證據調查依刑事訴訟法第273條之2規定，不受同法第159條
    第1項、第161條之2、第161條之3、第163條之1及第164條至
    170條規定之限制，合先敘明。　　　
二、得心證之理由：
　㈠上開犯罪事實，業據被告周智明於警詢（警一卷第3至4頁，
    警二卷第2至3頁）、偵訊（毒偵一卷第49至50頁）及本院審
    理時（審訴一卷第23、39、45頁）均坦承不諱，並有正修科
    技大學超微量研究科技中心尿液檢驗報告（原始編號：J110
    170、J-110253）、尿液代碼與姓名對照表（尿液代碼：J11
    0170、J-110253）（警一卷第35、36頁，警二卷第9、11頁
    ）、被告刑案資料查註紀錄表、全國施用毒品案件紀錄表、
    矯正簡表（毒偵一卷第9至32、35至36頁，毒偵二卷第9至33
    、37至38頁）、強制採驗尿液許可書（警一卷第1頁，警二
    卷第7頁）、查獲施用毒品案件經過情形紀錄表（警一卷第3
    8頁，警二卷第47頁）各2份在卷可佐，足認被告上開任意性
    自白，核與卷內證據資料相符，堪以採認。
　㈡被告前經本院以109年度毒聲字第378號裁定送觀察、勒戒，
    因認有繼續施用毒品傾向；復經本院以110年度毒聲字第383
    號裁定施以強制戒治，於110年6月9日停止處分釋放，並經
    臺灣高雄地方檢察署檢察官以110年度戒毒偵字第65號、110年度
    毒偵字第32號為不起訴處分確定等情，有臺灣高等法院被告
    前案紀錄表各2份在卷可憑（前科一卷第17頁）。是被告於
    上開強制戒治執行完畢後，3年內再犯本件施用第一級毒品
    海洛因犯行2次，自應依法追訴、處罰。是本件事證明確，
    被告犯行，堪以認定，均應依法論科。
三、論罪科刑：
  ㈠核被告如事實欄一㈠、㈡所為，均係犯毒品危害防制條例第10
    條第1項之施用第一級毒品罪。被告施用第一級毒品前持有
    毒品之行為，其持有毒品之低度行為，為其後施用毒品之高
    度行為所吸收，不另論罪。被告所犯上揭2罪間，犯意各別
    、時地有異、行為互殊，應論以數罪併罰之。
　㈡再起訴意旨雖以被告前因施用毒品案件，經合併定應執行刑
    有期徒刑1年8月確定，於108年12月17日保護管束期滿未經撤
    銷，視為執行完畢，均為累犯等情，惟依最高法院刑事大法
    庭110年度台上大字第5660號裁定意旨，本院認被告就此前
    科素行，僅依刑法第57條第5款「犯罪行為人之品行」規定
    ，於量刑時審酌即可，併予敘明。
　㈢又觀事實欄一㈠、㈡查獲經過，雖均係員警持檢察官核發之許
    可書對被告採尿，惟被告均係在尿液送驗前即坦承本案犯行
    ，業據被告於警詢時供陳在卷，有警詢筆錄、查獲施用毒品
    案件經過情形紀錄表各2份可參（警一卷第3至4、38頁，警
    二卷第2至3、47頁）。而依卷內資料，尚不足認員警於被告
    供述前已獲有被告施用毒品之確切根據，是被告在未有偵查
    犯罪權限之公務員或機關發覺前，向員警坦承本案2次施用
    第一級毒品犯行，並接受裁判，堪認符合自首要件，爰均依
    刑法第62條前段規定減輕其刑。
　㈣爰以行為人之責任為基礎，審酌被告前經觀察、勒戒、強制
    戒治程序後，仍未能戒絕毒品，且有多次施用毒品，經論罪
    科刑及執行之前案紀錄，犯罪行為人之品行難謂良好，竟再
    犯施用第一級毒品犯行2次，顯見其自制力不足，無法擺脫
    毒品之控制，應藉由刑罰之執行，以收教化之效。惟念其犯
    後於警偵審始終坦承犯行，態度非惡，參以被告施用毒品犯
    行係戕害自身行為，對於社會治安未造成其他重大損害，兼
    衡被告自陳學歷為高中肄業，現在從事木地板工作，每日收
    入約新臺幣1200至1400元，離婚，無小孩等智識程度、家庭
    及經濟狀況（審訴一卷第45頁）等個人責任基礎，暨其犯罪
    之動機、目的、手段等一切情狀，分別量處如主文所示之刑
    。並依刑法第51條數罪併罰所採限制加重原則，及多數犯罪
    責任遞減原則，定其應執行之刑。
據上論斷，應依刑事訴訟法第273條之1第1項、第284條之1、第2
99條第1項前段，毒品危害防制條例第10條第1項，刑法第11條前
段、第62條前段、第51條第5款，判決如主文。　　
本案經檢察官董秀菁提起公訴，檢察官呂乾坤到庭執行職務。
中　　華　　民　　國    111    年    7     月    11   日
                  刑事第五庭    法  官  李昆南
以上正本證明與原本無異。
如不服本判決應於收受送達後20日內向本院提出上訴書狀，並應
敘述具體理由；如未敘述上訴理由者，應於上訴期間屆滿後20日
內向本院補提理由書（均須按他造當事人之人數附繕本）「切勿
逕送上級法院」。
因疫情而遲誤不變期間，得向法院聲請回復原狀。
中　　華　　民　　國    111    年    7     月    11   日
                                書記官  鄭仕暘　　　
附錄本判決論罪科刑法條：
毒品危害防制條例第10條
施用第一級毒品者，處6月以上5年以下有期徒刑。
施用第二級毒品者，處3年以下有期徒刑。